【裁判字號】    90,上訴,43
【裁判日期】    900307
【裁判案由】    偽造文書
【裁判全文】
台灣高等法院花蓮分院刑事判決                        九十年度上訴字第四三號
    上  訴  人  臺灣花蓮地方法院檢察署檢察官
    被      告  乙○○
右上訴人因被告偽造文書案件，不服臺灣花蓮地方法院八十八年度訴字第三○七號中
華民國八十九年十月六日第一審判決 (起訴案號：臺灣花蓮地方法院檢察署八十八年
度偵字第三二五○號)，提起上訴，本院判決如左：
    主  文
原判決撤銷。
乙○○共同行使偽造私文書，足以生損害於他人，處有期徒刑肆月，如易科罰金，以
百元折算壹日。
偽造之「甲○○」印章壹枚、偽造之「甲○○」印文肆枚、偽造之「甲○○」署押捌
枚均沒收。
    事  實
一甲○○於民國（下同）八十八年四月十九日十一時許，駕駛ＨＱ─一六三二號自用
  小客車與廖順茂所駕駛之ＩＸ七０五三號吉普車發生車禍，經甲○○與廖順茂及東
  泰產物保險公司理賠人員林志勇達成協議，將甲○○所有之前開ＨＱ─一六三二號
  自小客車交由乙○○所經營之佳和汽車修護廠（坐落花蓮縣光復鄉○○路二七０號
  ）修理，修理費總共為新台幣（下同）十三萬元，其中五萬八千元由廖順茂自行支
  付予乙○○，其餘七萬二千元則由乙○○向東泰產物保險公司請領。嗣後乙○○明
  知甲○○對於前開汽車之修復情形很不滿意，竟為向東泰產物保險公司領取其餘七
  萬二千元之修理費，而與其配偶黃梅香基於犯意之聯絡，未經甲○○之同意，先由
  黃梅香於八十八年七月間之某日，在花蓮縣光復鄉某處委託不知情之不詳姓名人偽
  刻「甲○○」印章一枚，並在佳和汽車修護廠內以上開偽刻之「甲○○」印章，接
  續蓋用於一式四份之和解書上（當時每份和解書上均僅有廖順茂之簽名、印文及身
  分證字號、住址之記載），並於每份和解書上偽造甲○○之簽名二次，而偽造一式
  四份之和解書，足以生損害於甲○○。嗣後乙○○即意圖為自己不法之所有，將上
  開偽造完成之和解書（一式四份）連同發票、照片提出向東泰產物保險公司行使，
  欲向東泰產物保險公司詐領該七萬二千元之汽車修理費，經東泰產物保險公司向甲
  ○○查詢後發覺，乙○○始未得逞。
二案經甲○○訴請臺灣花蓮地方法院檢察署檢察官偵查起訴。
    理  由
一引用第一審判決書所記載之證據及理由（除後開不同論述部分外）。
二本院另補充理由如下：核被告乙○○所為，係犯刑法第二百十六條行使第二百十條
  偽造私文書罪及刑法第三百三十九條第三項、第一項之詐欺未遂罪，所犯兩罪間有
  方法結果之牽連關係，應從一重即行使偽造私文書罪處斷。原審予以論罪科刑，固
  非無見，惟原審疏未就被告所犯詐欺未遂罪部分予以論斷，尚有未洽，檢察官上訴
  意旨雖未指摘於此，惟原判決既有可議，本院自應予以撤銷改判。爰審酌被告接受
  保險公司委託，為客戶修理汽車，未能善盡其職責，竟然以客戶名義偽造和解書，
  意圖詐領保險給付，置客戶之權益於不顧，惡性不輕，惟其所生危害尚非重大等一
  切情狀，量處有期徒刑四月，並諭知易科罰金之標準，以示懲儆。
據上論斷，應依刑事訴訟法第三百六十九條第一項前段、第三百六十四條、第二百九
十九條第一項前段，刑法第二十八條、第二百十條、第二百十六條、第二百十九條、
第三百三十九條第三項、第一項、第五十五條後段、第四十一條、罰金罰鍰提高標準
條例第一條前段、第二條，判決如主文。
本案經檢察官李土城到庭執行職務。
中      華      民      國    九十      年      三      月      七      日
               審判長法官       謝  志  揚
                                          法官       蔣  有  木
                                          法官       何  方  興
右正本證明與原本無異。
如不服本判決應於判決送達後十日內向本院提出上訴狀。其未述理由者，並應於提
出上訴狀後十日內向本院補提理由狀（須附繕本）。
                                        書記官       劉  妙  娘
中      華      民      國    九十      年      三      月      七      日


司法院資訊處製作；財團法人民間司法改革基金會備份。
